【裁判字號】    98,審易,810
【裁判日期】    980731
【裁判案由】    毒品危害防制條例
【裁判全文】
臺灣桃園地方法院刑事判決             98年度審易字第810號
公  訴  人  臺灣桃園地方法院檢察署檢察官
被      告  甲○○
上列被告因毒品危害防制條例案件，經檢察官提起公訴（98年度
毒偵字第792 號），被告於準備程序進行中，就被訴事實為有罪
之陳述，經本院告知簡式審判程序意旨，並聽取當事人之意見後
，本院裁定依簡式審判程序審理，判決如下：
    主  文
甲○○施用第二級毒品，累犯，處有期徒刑陸月，如易科罰金，
以新臺幣壹仟元折算壹日，扣案之第二級毒品甲基安非他命壹包
（驗餘淨重零點捌陸貳肆公克）沒收銷燬之。
    事實及理由
一、犯罪事實：
  (一)甲○○有下列觀察、勒戒、強制戒治處遇及前科：
    1.前於民國87年間因施用毒品案件，經臺灣臺北地方法院以
      87年度毒聲字第586 號裁定送觀察、勒戒後，因無繼續施
      用毒品之傾向，於87年8 月21日釋放出所執行完畢，此次
      施用毒品犯行，並經臺灣臺北地方法院檢察署檢察官以87
      年度偵字第17606 號為不起訴處分確定。於88年間（即前
      開觀察、勒戒執行完畢釋放後5 年內）復因施用毒品案件
      ，經本院以88年度毒聲字第1835號裁定送觀察、勒戒後，
      認有繼續施用毒品之傾向，再經本院以88年度毒聲字第30
      69號裁定令入戒治處所施以強制戒治，因其戒治成效經評
      定為合格，復經本院以88年度毒聲字第4912號裁定停止戒
      治，且於88年9 月22日停止戒治轉受刑人，並付保護管束
      ，嗣經本院以89年度毒聲字第1741號裁定撤銷停止戒治，
      並令入戒治處所施以強制戒治，而於90年4 月24日強制戒
      治期滿執行完畢，此次施用毒品犯行，並經本院以88年度
      易字第1500號判決，判處有期徒刑6 月確定。
    2.於93年間因持有毒品等案件，經臺灣新竹地方法院以93
      年度竹簡字第704 號判決，分別判處有期徒刑4 月、4 月
      ，並定其應執行刑為有期徒刑6 月確定後，另經臺灣新竹
      地方法院以96年度聲減字第323 號裁定，均減其宣告刑2
      分之1 ，並定其應執行刑為有期徒刑3 月確定；於94年
      間又因施用毒品案件，經本院以94年度易字第1609號判決
      ，判處有期徒刑6 月確定；同年間另因持有毒品案件，
      經本院以95年度桃簡字第114 號判決，判處有期徒刑5 月
      確定，上開案件，另經本院以95年度聲字第2397號裁
      定，定其應執行刑為應執行有期徒刑10月確定，上開數罪
      接續執行，已於96年7 月16日刑期期滿執行完畢。
  (二)詎其仍不知悛悔，復基於施用第二級毒品甲基安非他命之犯
    意，於98年2 月12日下午4 時許，在桃園縣桃園市○○○○
    街1 巷13號居所內，以玻璃球燒烤之方式，施用第二級毒品
    甲基安非他命1 次。嗣於98年2 月12日晚間8 時許，在上開
    居所內為警查獲，並扣得供其施用所持有之第二級毒品甲基
    安非他命1 包（驗餘淨重0.8624公克）。案經桃園縣政府警
    察局桃園分局報請臺灣桃園地方法院檢察署檢察官偵查起訴
    。
二、證據名稱：
  (一)被告甲○○分別於警詢、檢察官訊問及本院審理中之自白。
  (二)桃園縣政府警察局桃園分局被採尿人尿液暨毒品真實姓名與
    編號對照表、臺灣檢驗科技股份有限公司濫用藥物檢驗報告
    各1 紙。
  (三)扣案之第二級毒品甲基安非他命1 包（驗餘淨重0.8624公克
    ）、憲兵司令部刑事鑑識中心98年6 月17日憲直刑鑑字第09
    80001007號鑑定書。
  (四)臺灣高等法院被告前案紀錄表1 份。
三、按沒收係屬從刑，倘無主刑，即無所附麗。案內扣押之贓證
    物品，縱屬違禁物，既與判決所認定之犯罪無關，即不能於
    該犯罪諭知之主刑項下，併予宣告沒收無關之違禁物，至檢
    察官應否以另案聲請單獨宣告沒收，要屬另外問題（最高法
    院97年度台非字第582 號判決意旨參照）。查附表所示之扣
    案物，本件被告甲○○於警詢及本院審理中均否認為其所有
    ，且無積極證據證明與本件施用毒品有關，依上述最高法院
    之判決意旨，爰均不予宣告沒收銷燬或沒收之。
四、應適用法條：
    刑事訴訟法第273 條之1 第1 項、第299 條第1 項前段、第
    310 條之2 、第454 條第1 項，毒品危害防制條例第10條第
    2 項、第18條第1 項前段，刑法第11條、第47條第1 項、第
    41條第1 項前段。
五、如不服本件判決，得自收受判決送達之日起10日內，向本院
    提出上訴書狀，上訴於第二審法院。
本案經檢察官蔡如惠到庭執行職務。
中    華    民    國    98    年    7     月    31    日
                        刑事庭    法  官  劉為丕
以上正本證明與原本無異。
如不服本判決，應於判決送達後10日內向本院提出上訴狀（應附
繕本），其未敘述上訴理由者，應於上訴期間屆滿後20日內補提
理由書狀於本院，上訴於臺灣高等法院。
                                  書記官  陳淑瓊
中    華    民    國    98    年    7     月    31    日
附錄本案論罪科刑法條：
毒品危害防制條例第10條
施用第一級毒品者，處6 月以上 5 年以下有期徒刑。
施用第二級毒品者，處3 年以下有期徒刑。
附表：
┌──┬────────────────────┬─────────────┐
│編號│    物  證  名  稱                      │  扣得地點                │
├──┼────────────────────┼─────────────┤
│1.  │安非他命1 包（毛重7.47公克）            │房間地上                  │
├──┼────────────────────┼─────────────┤
│2.  │注射針筒1 支                            │客房門口地上              │
├──┼────────────────────┼─────────────┤
│3.  │吸食器1 組、安非他命6 包（毛重6.59公克）│廁所內黑色包包            │
├──┼────────────────────┼─────────────┤
│4.  │吸食器1 組                              │於上開查獲時間、地點，同時│
│    │                                        │查獲之張嘉德身上          │
├──┼────────────────────┼─────────────┤
│5.  │分裝袋3 個                              │於上開查獲時間、地點，同時│
│    │                                        │查獲之金治平身上          │
├──┼────────────────────┼─────────────┤
│6.  │吸食器1 個、安非他命1 包（毛重1.17公克）│於上開查獲時間、地點，同時│
│    │                                        │查獲之江衍義身上          │
└──┴────────────────────┴─────────────┘


司法院資訊處製作；財團法人民間司法改革基金會備份。
